臺灣高雄地方法院刑事判決　　　　　　　100年度訴字第698號
公　訴　人　臺灣高雄地方法院檢察署檢察官
被　　　告　潘麗花
上列被告因毒品危害防制條例案件，經檢察官提起公訴（100 年
度毒偵字第1942號），本院依通常程序審理，因被告於準備程序
進行中就被訴事實為有罪之陳述，經告知簡式審判程序之旨，並
聽取檢察官及被告等意見後，經本院合議庭裁定由受命法官獨任
進行簡式審判程序，本院判決如下：
    主  文
潘麗花施用第一級毒品，累犯，處有期徒刑捌月。又施用第二級
毒品，累犯，處有期徒刑伍月。應執行有期徒刑拾壹月。
    事  實
一、潘麗花前因施用毒品案件，經送觀察、勒戒後，認無繼續施
    用毒品傾向，於民國94年8 月11日執行完畢釋放，由臺灣高
    雄地方法院檢察署檢察官以94年度毒偵字第5844號為不起訴
    處分確定。復於前開觀察、勒戒執行完畢釋放後5 年內之95
    年間，因施用毒品案件，經本院以96年度訴緝字第110 號判
    決應執行有期徒刑11月確定；另因違反臺灣地區與大陸地區
    人民關係條例案件，經臺灣嘉義地方法院以95年度嘉簡字第
    573 號判決有期徒刑3 月（嗣經減刑為1 月又15日）確定，
    上開案件接續執行，於96年8 月19日縮刑期滿執行完畢。詎
    其猶不知悔改，復分別基於施用第一、二級毒品之犯意，於
    99年12月6 日15時許，在其位於高雄縣燕巢鄉（現改制為高
    雄市燕巢區○○○路187 號之租屋處內，先後施用第一級毒
    品海洛因與第二級毒品甲基安非他命各1 次。嗣潘麗花因另
    涉施用毒品案件遭通緝，為警於99年12月6 日16時50分許，
    在其上開租屋處前逮捕，經其自首有施用第一級毒品海洛因
    ，並同意採集尿液，經採集其尿液檢驗結果，呈可待因、嗎
    啡、安非他命、甲基安非他命陽性反應，始悉上情。
二、案經高雄市政府警察局岡山分局移送臺灣高雄地方法院檢察
    署檢察官偵查起訴。
    理  由
一、本件被告所犯係死刑、無期徒刑、最輕本刑為3 年以上有期
    徒刑以外之罪，其於準備程序進行中，就被訴事實為有罪之
    陳述，經本院告知簡式審判程序之旨，並聽取當事人之意見
    後，認無不得或不宜改依簡式審判程序進行之情形，爰依刑
    事訴訟法第273 條之1 第1 項規定，裁定本件改行簡式審判
    程序，合先敘明。
二、上開犯罪事實，業據被告於本院審理中坦承不諱（見本院訴
    字卷第20頁、第30頁），並有臺灣檢驗科技股份有限公司濫
    用藥物實驗室濫用藥物檢驗報告、尿液採驗同意書、毒品案
    件嫌犯尿液採證檢驗對照表（見警卷第9 頁至第12頁）可稽
    ，足認被告自白與事實相符，被告犯行，洵堪認定，應依法
    論科。
三、按犯毒品危害防制條例第10條之罪，經觀察、勒戒後，認無
    繼續施用毒品之傾向，應即釋放，並為不起訴處分；認有繼
    續施用毒品之傾向者，應由檢察官聲請法院裁定令入戒治處
    所施以強制戒治，至無繼續戒治之必要，強制戒治期滿，應
    即釋放，由檢察官為不起訴處分。經觀察勒戒、強制戒治執
    行完畢釋放後，5 年內再犯第10條之罪，依93 年1月9 日修
    正施行之毒品危害防制條例第23條第2 項規定意旨，應由檢
    察官偵查起訴。又依修正後之規定，僅限於「初犯」及「5
    年後再犯」二種情形，始應先經觀察、勒戒或強制戒治程序
    。倘被告於5 年內已再犯，經依法追訴處罰，縱其第3 次（
    或第3 次以上）再度施用毒品之時間，在初犯經觀察、勒戒
    或強制戒治執行完畢釋放5 年以後，已不合於「5 年後再犯
    」之規定，且因已於「5 年內再犯」，顯見其再犯率甚高，
    原實施觀察、勒戒或強制戒治，已無法收其實效，即應依該
    條例第10條處罰（最高法院97年度第5 次刑事庭會議決議參
    照）。查被告前因施用毒品案件，經送觀察、勒戒後，認無
    繼續施用毒品傾向，於94年8 月11日執行完畢釋放，由臺灣
    高雄地方法院檢察署檢察官以94年度毒偵字第5844號為不起
    訴處分確定，復於前開觀察、勒戒執行完畢釋放後5 年內之
    95年間，因施用毒品案件，經本院以96年度訴緝字第110 號
    判決應執行有期徒刑11月確定；另因違反臺灣地區與大陸地
    區人民關係條例案件，經臺灣嘉義地方法院以95年度嘉簡字
    第573 號判決有期徒刑3 月（嗣經減刑為1 月又15日）確定
    ，上開案件接續執行，於96年8 月19日縮刑期滿執行完畢等
    情，有臺灣高雄地方法院檢察署刑案資料查註紀錄表、臺灣
    高等法院被告前案紀錄表，附卷可證。依前開說明，被告已
    不合於「5 年後再犯」之規定，且因已於「5 年內再犯」，
    顯見其再犯率甚高，原實施觀察、勒戒或強制戒治，已無法
    收其實效，應依法論科。是核被告所為，係犯毒品危害防制
    條例第10條第1 項、第2 項之施用第一級毒品罪、施用第二
    級毒品罪。被告持有毒品後進而施用毒品，其持有毒品之低
    度行為應為施用毒品之高度行為所吸收，不另論罪。所犯2
    罪間，犯意個別，行為互殊，應分論併罰。又被告有如事實
    欄所述之前科，有台灣高等法院被告前案紀錄表在卷可查，
    是其前受有期徒刑執行完畢後，5 年內故意再犯上開施用第
    一級毒品罪、施用第二級毒品罪，均為法定刑為有期徒刑以
    上刑之罪，為累犯，各應依刑法第47條第1 項規定加重其刑
    。再被告於上開施用第一級毒品罪犯罪未被發覺前，主動向
    警方供承本件犯行，自首而接受裁判乙節，有警詢筆錄1 份
    可證（見警卷第4 頁），爰依刑法第62條前段規定減輕其刑
    ，並與上開加重部分，依刑法第71條第1 項規定，先加後減
    之。爰審酌被告前曾因施用毒品經觀察勒戒、強制戒治，卻
    復犯本案之施用一、二級毒品犯行，足見其欠缺戒除毒品之
    決心，誠屬不該；惟念被告施用毒品，乃屬對其自身健康之
    戕害行為，對社會所造成之損害尚非直接，且被告係自首其
    施用第一級毒品之犯行，並於本院審理時坦承其施用第二級
    毒品之犯行，及其犯罪之動機、目的、智識程度、生活狀況
    等一切情狀，分別量處如主文所示之刑，並定其應執行刑。
據上論斷，應依刑事訴訟法第299 條第1 項前段，第273 條之1
第1 項、毒品危害防制條例第10條第1 項、第2 項，刑法第11條
前段、第47條第1 項、第62條前段、第51條第5 款，判決如主文
。
本案經檢察官陳建州到庭執行職務。
中    華    民    國   100    年    7     月    28    日
                  刑事第二庭    法  官  施盈志
以上正本證明與原本無異。
如不服本判決應於收受送達後10日內向本院提出上訴書狀，並應
敘述具體理由；如未敘述上訴理由者，應於上訴期間屆滿後20日
內向本院補提理由書（均須按他造當事人之人數附繕本）「切勿
逕送上級法院」。
中    華    民    國   100    年    7     月    28    日
                                書記官  吳和卿
附錄本判決論罪之法條：
毒品危害防制條例第10條第1項、第2項
施用第一級毒品者，處6 月以上5 年以下有期徒刑。
施用第二級毒品者，處 3 年以下有期徒刑。